【裁判字號】    97,上易,72
【裁判日期】    970304
【裁判案由】    毒品危害防制條例
【裁判全文】
臺灣高等法院刑事判決                  97年度上易字第72號
上  訴  人  甲○○
即  被  告
上列上訴人因毒品危害防制條例案件，不服臺灣板橋地方法院96
年度易字第2501號，中華民國96年11月9日第一審判決（起訴案
號：臺灣板橋地方法院檢察署96年度毒偵字第5371號），提起上
訴，本院判決如下：
    主  文
上訴駁回。
    事  實
一、甲○○前於民國（下同）90年間，因施用第二級毒品案件，
    經臺灣板橋地方法院以90年度毒聲字第1874號裁定送勒戒處
    所觀察、勒戒後，認無繼續施用毒品之傾向，於90年5月15
    日釋放出所，臺灣板橋地方法院檢察署檢察官並以90年度毒
    偵字第2002號為不起訴處分確定；又於同年間，因施用毒品
    案件，經臺灣板橋地方法院以90年度毒聲字第4795號裁定送
    勒戒處所觀察、勒戒後，認有繼續施用毒品之傾向，再由臺
    灣板橋地方法院以91年度毒聲字第1015號裁定令入戒治處所
    施以強制戒治，而於92年3月25日執行完畢，該次施用毒品
    犯行並經臺灣板橋地方法院三重簡易庭以91年度重簡字第58
    4號判決判處有期徒刑六月確定，92年10月24日執行完畢；
    復於94年間，因施用第一、二級毒品案件，經本院以95年度
    上訴字第1431號判決應執行有期徒刑一年確定，96年7月3日
    執行完畢（以上均構成累犯）。
二、甲○○於92年3月25日接受強制戒治執行完畢後五年以內，
    另基於施用第二級毒品甲基安非他命之犯意，於96年7月12
    日晚間某時許，在其位於臺北縣三重市○○街33號住所內，
    以將甲基安非他命置於玻璃球內燒烤後吸食煙氣之方式，施
    用甲基安非他命一次，嗣經警於96年7月15日凌晨1時30分許
    ，在臺北縣三重市○○街33號查獲，並扣得其所有供本件施
    用甲基安非他命所用之吸食器一個，甲○○且同意接受採尿
    ，其尿液檢體經警送鑑定後呈甲基安非他命陽性反應。
三、案經臺北縣政府警察局三重分局報告臺灣板橋地方法院檢察
    署檢察官偵查後起訴。
    理  由
一、按被告以外之人於審判外之言詞或書面陳述，除法律有規定
    者外，不得作為證據；又被告以外之人於審判外之陳述，雖
    不符合同法第159條之1至第159條之4之規定，但經當事人於
    審判程序同意作為證據，法院審酌該言詞陳述或書面陳述作
    成時之情況，認為適當者，亦得為證據。當事人、代理人或
    辯護人於法院調查證據時，知有第159條第1項不得為證據之
    情形，而未於言詞辯論終結前聲明異議者，視為有前項之同
    意，刑事訴訟法第159條第1項及第159條之5分別定有明文。
    查本判決下列所引用之各該被告以外之人於審判外之陳述（
    包含書面陳述之濫用藥物尿液檢驗報告），皆屬傳聞證據，
    惟被告雖知上開證據資料為傳聞證據，但於準備程序及審判
    期日中均表示無意見而不予爭執，且迄至言詞辯論終結前亦
    未再聲明異議，審酌上開證據資料製作時之情況，尚無違法
    不當及證明力明顯過低之瑕疵，亦認為以之作為證據應屬適
    當，故揆諸前開規定，爰依刑事訴訟法第159條之5規定，認
    前揭證據資料均例外有證據能力。
二、上訴人即被告甲○○坦承其在上揭時地施用第二級毒品甲基
    安非他命之事實，且查：
(一)、被告其為警查獲時，同意接受採尿，其尿液檢體經警送驗後
    ，呈甲基安非他命陽性反應乙節，有臺北縣政府警察局三重
    分局查獲毒品案件被移送者姓名、代碼對照表、臺灣檢驗科
    技股份有限公司於96年7月27日所出具之濫用藥物尿液檢驗
    報告等附於偵查卷足憑（偵查卷第33、55頁）；此外，並有
    被告所有供本件施用甲基安非他命所用之吸食器1個扣案為
    憑，足徵被告前開自白應與事實相符。
(二)、次按觀察、勒戒或強制戒治執行完畢釋放後，五年內再犯施
    用第一、二級毒品之罪者，檢察官應依法追訴，毒品危害防
    制條例第23條第2項定有明文。查被告有如事實欄所載強制
    戒治執行紀錄等情，有被告前案紀錄表附卷足參，是其乃於
    強制戒治執行完畢釋放後，五年內再犯本件施用毒品罪，亦
    甚明確。
(三)、綜上，本件事證明確，被告犯行堪以認定，應依法論科。
三、論罪科刑部分：
(一)、核被告甲○○所為，係犯毒品危害防制條例第10條第2項之
    施用第二級毒品罪。其施用前持有第二級毒品之低度行為，
    應為其後之施用高度行為所吸收，不另論罪。又被告於90年
    間，因施用毒品案件，經臺灣板橋地方法院三重簡易庭以91
    年度重簡字第584號判決判處有期徒刑六月確定，並於92年
    10月24日執行完畢；復於94年間，因施用第一、二級毒品案
    件，經本院以95年度上訴字第1431號判決應執行有期徒刑一
    年確定，96年7月3日執行完畢等情，有被告前案紀錄表在卷
    可憑，其於有期徒刑執行完畢五年以內，故意再犯本件有期
    徒刑以上之罪，為累犯，應依刑法第47條第1項規定加重其
    刑。
(二)、原審認被告罪證明確，並適用刑事訴訟法第273條之1第1項
    、299條第1項前段，毒品危害防制條例第10條第2項，刑法
    第11條前段、第47條第1項、第38條第1項第2款之規定，審
    酌被告曾因施用毒品犯行受觀察勒戒、強制戒治及刑罰執行
    ，仍不知悛悔，復犯本件之罪，惟犯後坦承犯行，態度良好
    ，並兼衡其犯罪之動機、目的等一切情狀，量處有期徒刑柒
    月。扣案吸食器一個，係被告所有，供其犯本件施用第二級
    毒品甲基安非他命所用之物，已據被告供明在卷，爰依刑法
    第38條第1項第2款宣告沒收。本件被告犯罪時間係在96年7
    月12日，與中華民國96年罪犯減刑條例第2條第1項所定之犯
    罪須在96年4月24日以前者，始有依該條例減刑之規定不符
    ，自無從依該條例予以減刑。
(三)、經核原判決認事用法並無不合，量刑之諭知亦屬妥適，上訴
    人即被告上訴意旨以量刑過重，指摘原判決不當，然按「量
    刑輕重係屬事實審法院得依職權自由裁量之事項，苟已斟酌
    刑法第57條各款所列情狀而未逾越法定刑度，不得遽指為違
    法（72年台上字第6696號判例）」，本件原審判決已經詳細
    記載量刑審酌各項被告犯罪情節及犯罪後之態度等一切情狀
    ，並予以綜合考量，依累犯之規定加其刑後，在法定刑內科
    處其刑，經核於法並無不合，上訴意旨既未指摘原判決科刑
    有何違背法令，單純就科刑輕重為爭執，自非適法之上訴理
    由，其上訴為無理由，應予駁回。
據上論斷，應依刑事訴訟法第368條，判決如主文。
本案經檢察官鄭富銘到庭執行職務。
中    華    民    國    97    年    3     月    4     日
                  刑事第十二庭  審判長法  官   蔡永昌
                                      法  官   陳榮和
                                      法  官   施俊堯
以上正本證明與原本無異。
不得上訴。
                                      書記官   顧哲瑜
中    華    民    國    97    年    3     月    4     日
附錄：本案論罪科刑法條全文
毒品危害防制條例第十條
施用第一級毒品者，處六月以上五年以下有期徒刑。
施用第二級毒品者，處三年以下有期徒刑。


司法院資訊處製作；財團法人民間司法改革基金會備份。
